臺灣臺中地方法院臺中簡易庭小額民事判決
111年度中小字第3340號
原      告  黃大祐
被      告  曾芷宜
上列當事人間請求損害賠償事件，經本院於民國111年10月28日
言詞辯論終結，判決如下：
    主    文
原告之訴駁回。
訴訟費用新臺幣1,000元由原告負擔。
    事 實 及 理 由
一、原告主張：被告可預見若提供金融機構帳戶供不詳身份之人
    使用，可能遭利用於遂行財產上犯罪之目的，竟仍基於幫助
    詐欺取財之不確定故意，於民國110年10月29日9時許，在臺
    中市○○區○○○道0段000號空軍1號八國站，將其所申辦中國信
    託商業銀行股份有限公司（下稱中國信託銀行)帳號0000000
    00000號帳戶（下稱上開帳戶）之金融卡，寄至苗栗縣○○鄉○
    ○村000○0號空軍1號苗北站，交予「林宥晨」收受，並以通
    訊軟體LINE傳送密碼予「林宥晨」，任由他人藉以遂行詐欺
    取財犯罪。嗣該詐騙集團成員取得上開帳戶資料，即基於意
    圖為自己不法所有之犯意，經交友軟體「Cheers」暱稱「DO
    RA黃欣怡」結識伊後，以通訊軟體LINE向伊推薦投資網站「
    富利金融」投資可獲利，致伊陷於錯誤，依指示於110年11
    月8日19時58分許匯款3萬元至被告之上開帳戶內，爰依侵權
    行為之法律關係提起本件訴訟，並聲明：㈠被告應給付原告3
    萬元，及自起訴狀繕本送達被告之翌日起至清償日止，按年
    息5%計算之利息。㈡願供擔保，請准宣告假執行。
二、被告則以：伊不認識原告，伊才是詐騙的被害人。伊在交友
    網站認識暱稱「林宥晨」，後來以LINE聯絡，110年10月初
    對方跟伊說客戶找他幫忙操作股票，說要避稅金，需要伊的
    帳戶，而且有簽保密協議，要伊不能說，不然他和伊都會吃
    官司，伊因為聽信對方的甜言蜜語，陷入愛情陷阱，出於信
    任才會借對方網銀帳戶等語置辯。並聲明：㈠原告之訴及假
    執行之聲請均駁回。㈡願供擔保，請准免為假執行。
三、得心證之理由：
　㈠按民事訴訟如係由原告主張權利者，應先由原告負舉證之責
    ，若原告不能舉證，以證實自己主張之事實為真實，則被告
    就其抗辯事實即令不能舉證，亦應駁回原告之請求（最高法
    院82年度台上字第1723號判決參照）。次按因故意或過失，
    不法侵害他人之權利者，負損害賠償責任；故意以背於善良
    風俗之方法，加損害於他人者亦同；數人共同不法侵害他人
    之權利者，連帶負損害賠償責任。民法第184條第1項前段、
    後段及第185條第1項前段分別定有明文。又侵權行為損害賠
    償責任，除行為人之行為具不法性、被害人受有損害外，尚
    須以行為人之不法行為與被害人所受損害間具有相當因果關
    係為其成立要件（最高法院98年度台上字第1452號判決意旨
    參照）。
　㈡經查，依被告在本院及其於偵查程序中提出之LINE對話紀錄
    觀之，「林宥晨」向被告陳稱「我上次不是有跟你說客戶找
    我幫他操作嗎，我跟他講好了也決定好要簽合約了」、「可
    是因為要避稅金的關西，需要寶貝的幫忙，我有跟說客戶說
    ，有簽保密條款所以寶貝放心」、「因為要避稅問題，所以
    需要你幫忙，當然要找可以信任的人啊，因為是有簽保密協
    議的，所以只有我跟你還有客戶知道」、「要注意安全喔，
    吃甚麼好料」、「所以你對我沒信任嗎？我這個人是這樣，
    既然都認定是你這個人，那我就會信任你這個人，難道你對
    我沒有信任可言？」、「我希望兩個人再一起是一起成長，
    互相扶持幫忙」、「所以你這是對我還有所疑慮？」、「你
    就說你不肯幫我就好，我不希望一段關西有這些多餘的疑問
    疑慮出現」、「只要你足夠信任我，身體也多注意，不要把
    自己累壞了，知道嗎」、「為什麼會發炎，你不是都蠻正常
    吃東西的嬤」、「你都吃很辣嗎，那就盡量吃清淡一點吧」
    、「阿寶貝這樣你可以去辦國泰戶頭嗎，因為要避稅，我有
    跟客戶說，我會用我跟我女朋友的來操作」、「中信也可以
    ，但寶貝要幫我保密喔，因為有簽保密條款，所以只有我妳
    跟客戶三個人知道，家人朋友也一樣，不然我會吃官司，有
    第四個人知道客戶是可以告我的」等情，有上開對話資料可
    佐（本院資料袋內）；足認被告有與自稱「林宥晨」之人透
    過LINE交往，故被告辯稱其出於對「林宥晨」感情信任關係
    而交付上開帳戶資料、誤信對方說客戶找他幫忙操作股票，
    說要避稅金、有簽保密協議之事，尚非無據。
　㈢又近來各類網路詐欺取財犯罪手法層出不窮，參以原告主張
    遭詐騙之歷程，為利用交友軟體結識後，以推薦投資平台可
    大量獲利為由欺騙被害人，致被害人陷於錯誤而以投資為名
    義匯入款項；本件被告辯述網路交友、談論感情、索取帳戶
    等過程，因無法排除同一詐騙集團先詐取被告之金融帳戶後
    ，再以相同手法誘騙原告將金錢匯入被告之上開帳戶之可能
    ，被告雖有未經查證而交付帳戶與詐騙集團使用之情，惟由
    本件事證全體綜合觀察，其行為難認有何幫助詐欺集團實施
    詐欺犯行之不確定故意，此亦經臺灣臺中地方檢察署以111
    年度偵字第16654號偵結後不起訴處分，有該不起訴處分書
    在卷可參（本院第23-35頁），並經本院依職權調取該偵查
    卷宗核閱屬實。是以卷內之資料及證據，僅足以證明被告所
    有上開帳戶內有原告遭受詐騙而匯入款項，尚不足認定被告
    有何幫助詐欺集團實施詐欺犯行之事實，難遽認被告有何幫
    助詐欺取財或幫助洗錢之行為；此外，原告復未能提出其他
    證據證明被告有上開原告所主張之詐欺故意或過失幫助詐欺
    之侵權行為，則原告主張其財產權係遭被告不法侵害，請求
    被告賠償損害，尚無可採。
四、綜上所述，原告依侵權行為之法律關係，請求被告給付3萬
    元，為無理由，應予駁回。本件事證已臻明確，兩造其餘攻
    擊防禦方法及所舉證據，經審酌結果，與本件判決結論均無
    影響，爰不一一論述，附此敘明。
五、依民事訴訟法第436條之19第1項、第78條規定，本件訴訟費
    用額確定為1,000元，命由原告負擔。
中　　華　　民　　國　　111 　年　　11　　月　　16　　日
                 臺灣臺中地方法院臺中簡易庭
                                  法　官　楊嵎琇　
以上為正本係照原本作成。
如不服本判決，應於送達後20日內，向本院提出上訴狀並表明上
訴理由，如於本判決宣示後送達前提起上訴者，應於判決送達後
20日內補提上訴理由書（須附繕本）。如委任律師提起上訴者，
應一併繳納上訴審裁判費。
中　　華　　民　　國　　111 　年　　11　　月　　16　　日
                                  書記官  許千士